臺灣苗栗地方法院刑事判決
110年度金訴字第70號
公  訴  人  臺灣苗栗地方檢察署檢察官
被      告  張凱鈞


上列被告因違反洗錢防制法等案件，經檢察官提起公訴（110年
度偵字第3286號）及移送併辦（110年度偵字第4763號、5784號
），本院判決如下：
    主  文
戊○○幫助犯洗錢防制法第十四條第一項之洗錢罪，處有期徒刑參
月，併科罰金新臺幣壹萬元，罰金如易服勞役，以新臺幣壹仟元
折算壹日。緩刑貳年，緩刑期間付保護管束，並向指定之政府機
關、政府機構、行政法人、社區或其他符合公益目的之機構或團
體，提供陸拾小時之義務勞務。 　　
　　犯罪事實
一、戊○○依FACEBOOK上貸款廣告之貼文，以LINE與真實姓名年籍
    不詳自稱「羅詩儀」之人聯絡後，預見金融機構帳戶係個人
    理財之重要工具，為個人財產、信用之重要表徵，將金融帳
    戶交予不相識之人，可能供作他人受領詐騙款項並逃避查緝
    之用，且其前有曾有過辦理貸款之經驗，明知辦理貸款並不
    需要交付存摺或提款卡，且如需透過虛偽之資金流動，致使
    銀行誤信其有還款之能力而同意借款，亦屬不當之方式，詎
    仍基於幫助他人詐欺取財及幫助洗錢之不確定故意，於民國
    110年1月12日，在苗栗縣○○鎮○○路○段000號之統一超商仟翔
    門市，將其向臺灣中小企業銀行申辦之帳號00000000000號
    帳戶（下稱本案帳戶）之存摺及提款卡寄送至「羅詩儀」指
    定之地點，並透過通訊軟體LINE提供提款卡及網路銀行帳號
    、密碼，而幫助「羅詩儀」及其同夥（無證據證明參與者有
    3人以上，或有未滿18歲之人）受領並隱匿渠等因詐欺犯罪
    所得之財物。嗣「羅詩儀」及其同夥於取得本案帳戶之存摺
    及提款卡後，即共同基於意圖為自己不法所有之詐欺取財及
    洗錢之犯意聯絡，於如附表一所示詐騙時間，以如附表一詐
    騙經過所示方法，詐騙附表一所示之乙○○、甲○○、丙○○、己○○、丁○○、庚○○、辛○○等7人（下合稱乙○○等7人），並使其
    等因而陷於錯誤，分別將附表一所示之詐騙金額、於匯款時
    間匯入本案帳戶內，詐騙份子因此取得如附表一所示之財物
    ，並旋即以網路銀行轉匯至其他不詳帳戶，而隱匿犯罪所得
    之去向。後經乙○○等7人發覺有異報警處理，始查悉上情。
二、案經乙○○、甲○○訴由臺中市政府警察局太平分局；丙○○、己○○、丁○○、庚○○、辛○○訴由苗栗縣警察局竹南分局、臺中市
    政府警察局霧峰分局報告臺灣苗栗地方檢察署檢察官偵查起
    訴及移送併辦。
    理  由
壹、證據能力之說明：
一、本判決所引用被告戊○○（下稱被告）以外之人於審判外之言
    詞或書面陳述，業經本院於審判程序對當事人提示並告以要
    旨，檢察官及被告均未就其證據能力聲明異議（本院卷第98
    至99、122至125頁），應認已獲一致同意作為證據，本院審
    酌相關陳述作成時之情況，尚無違法或證明力明顯過低之瑕
    疵，與本案待證事實復具有相當關連性，認為適當，不論該
    等傳聞證據是否具備刑事訴訟法第159條之1至第159條之4所
    定情形，依同法第159條之5第1項規定，均得作為證據。
二、以下認定犯罪事實所憑之非供述證據，均無違反法定程序而
    取得之情形，依刑事訴訟法第158條之4反面規定，自得作為
    本案證據使用。
貳、得心證之理由：
一、訊據被告固坦承有申辦本案帳戶，將存摺、提款卡寄送至「
    羅詩儀」指定之地點，並透過通訊軟體LINE提供提款卡及網
    路銀行帳號、密碼等情，惟矢口否認有何幫助詐欺取財、幫
    助洗錢之犯行，辯稱：我不知道對方是詐騙集團。我想降低
    貸款的月繳金，當時我有中國信託、安泰、國泰3家銀行3筆
    負債加起來約新臺幣（下同）60萬元，想整合成1筆，把那3
    筆繳掉，想貸款80萬元，其餘的20萬元可以自己使用等語（
    本院卷第97頁）。
二、經查：
  ㈠本案帳戶資料為被告所申辦並寄交至「羅詩儀」指定之地點
    、被告並有透過LINE提供提款卡及網路銀行帳號、密碼予
　　「羅詩儀」之事實，業據被告於警詢、偵訊、本院準備程序
    及審理時坦承不諱（110年度偵字第4763號卷《下稱偵4763卷
    》第19至21頁、臺中市政府警察局太平分局刑案偵查卷宗《下
    稱警卷》第1至2頁、110年度偵字第5784號卷《偵5784卷》第24
    至25頁、110年度偵字第3286號卷《偵3286卷》第15頁、偵476
    3卷第169頁、本院卷第97至98、129頁），並有本案帳戶客
    戶基本資料查詢及被告與「羅詩儀」之LINE訊息資料在卷可
    查（警卷第10至11頁、偵3286卷第33至47頁、本院卷第141
    頁）。另告訴人乙○○等7人受詐騙而匯款至被告本案帳戶之
    事實，有附表二所示證據在卷可佐，且為被告所不爭執（本
    院卷第98頁），堪信屬實。足認被告之本案帳戶確係供詐欺
    取財及洗錢所使用之帳戶，此部分事實，堪可認定。
　㈡金融機構帳戶之提款卡、存摺及密碼等帳戶資料，係針對個
    人身分社會信用而予以資金流通，具有強烈之屬人性，且其
    用途不以提款為限，尚具轉帳之轉出或轉入等資金流通功能
    ，而可作為不法犯罪所得之人頭帳戶，事關個人財產權益保
    障，其專有性甚高，除非本人或與本人具極度密切親誼關係
    者，難認有何正當理由可交付予他人，稍具通常社會歷練與
    經驗之一般人亦均應有妥為保管該等物品，防止被他人冒用
    之認知，縱偶因特殊情況須將該等物品交付予他人，亦必深
    入瞭解該他人之可靠性與用途，再行提供使用，俾免該等專
    有物品被不明人士利用或持之為與財產有關之犯罪工具，並
    期杜絕自己金融帳戶存款遭他人冒領之風險，此均為一般人
    生活認知之常識；兼以社會上利用人頭帳戶以行詐騙之事屢
    見不鮮，詐騙份子以假交易、網購付款方式設定錯誤、中獎
    、退稅、家人遭擄、信用卡款對帳、金融卡密碼外洩、疑似
    遭人盜領存款等各種不同名義與方式，詐騙被害人誤信為真
    至金融機構櫃檯電匯，抑或持提款卡至自動櫃員機依其指示
    操作轉出款項至人頭帳戶後，詐騙份子隨即將之提領一空或
    轉匯其他帳戶之詐騙手法，層出不窮，且經政府多方宣導，
    並經媒體廣為披露，凡具有一定知識及社會經驗之人，均無
    不知之可能。又按，刑法上之故意有「直接故意（確定故意
    ）」及「間接故意（不確定故意，又稱未必故意）」之分，
    所謂「直接故意」，係指「行為人對於構成犯罪之事實，明
    知並有意使其發生者」，另所謂「間接故意」，則指「行為
    人對於構成犯罪之事實，預見其發生而其發生並不違背其本
    意者」，此觀刑法第13條規定甚明；準此，行為人主觀上雖
    非有意藉由自己行為直接促成某犯罪結果，然亦已預見自己
    行為將「可能」導致某犯罪結果發生，且該犯罪結果縱使發
    生，亦與自己本意無違，此時該行為人主觀上即有犯罪之「
    間接故意」，例如行為人將自己帳戶使用權交付他人之時，
    主觀上已預見到此舉將甚可能使自己帳戶使用權落入犯罪者
    之手，進而成為犯罪者遂行犯罪之工具，值此情形猶仍同意
    將之交付他人，則在法律評價上其主觀心態即與默認犯罪結
    果之發生無異，而屬「間接故意」。從而，行為人可能因為
    各種理由，例如輕信他人商借帳戶之託詞，或因落入詐騙份
    子抓準其貸款或求職殷切之心理所設下之陷阱，故而輕率地
    將自己帳戶使用權交給陌生第三人，就此而言，交付帳戶之
    行為人固具「被害人」之性質，然只要行為人在交付帳戶之
    時，主觀上已預見該帳戶甚有可能成為詐騙份子之行騙及洗
    錢工具，猶仍漠不在乎且輕率地將之交付他人使用，自能彰
    顯其具有「縱成為行騙及洗錢工具亦與本意無違」之心態，
    在此情形下，並不會因行為人係落入詐欺犯罪者所設陷阱之
    「被害人」，而阻卻其交付當時即有幫助詐欺「間接故意」
    之成立。換言之，判斷行為人主觀上是否具有「間接故意」
    之重點，並非在於該行為人是否因「被騙」方交出自己帳戶
    使用權，而係在行為人交付當時之主觀心態，是否已預見自
    己帳戶使用權將可能落入詐騙份子之手進而供行騙及洗錢之
    用。
　㈢依一般金融機構信用貸款實務，申請人除須提供個人之身分
    證明文件核對外，尚應敘明並提出個人之工作狀況、收入金
    額及相關之財力證明資料（如在職證明、往來薪轉存摺影本
    、扣繳憑單等），金融機構透過徵信調查申請人之債信後，
    評估是否放款以及放款額度，自無要求申請人提供金融帳戶
    存摺、提款卡及密碼之必要，倘若申請人之債信不良，達金
    融機構無法承擔風險之程度時，即無法貸得款項，縱委託他
    人代辦時亦然，亦與其金融帳戶內有無金錢出入無必然關係
    ，蓋在各項金融資訊普遍為各金融機構所能輕易查悉之今日
    ，鮮有僅憑特定短期天數內創造頻繁之資金流動紀錄，即准
    許貸款之案例；是依一般人之社會生活經驗，金融機構或所
    謂代辦業者不以申請者還款能力之相關資料作為判斷貸款與
    否之認定，亦不要求提供保證人、擔保品，反而要求申請人
    交付與授信審核無關之金融帳戶資料、或聲稱可藉由資金流
    動美化帳面獲得貸款，以一般人客觀認知，難謂對該等金融
    帳戶資料可能供他人作為財產犯罪之不法目的使用，主觀上
    無合理之預見。
　㈣被告於偵訊時供稱：曾經辦過貸款，也是找代辦的，代辦再
    幫我找銀行，銀行會來找我對保，我信貸、車貸都貸款過，
    並沒有拿走提款卡等語（偵3286卷第13至15頁），於本院審
    理時供稱：之前的貸款經驗，都沒有要求我把提款卡放在那
    邊等語（本院卷第133頁），是被告前已有透過合法立案業
    者申辦貸款之經驗，對上開情形自應知之甚詳。而依被告所
    稱本案代辦貸款流程，「羅詩儀」僅要求被告提供本案帳戶
    之提款卡及密碼，未告知被告其是哪一家代辦業者、也沒有
    給被告其手機號碼或辦公室電話、跟「羅詩儀」的聯繫方式
    只有LINE，沒有其他的方式（本院卷第132、135頁），且「
    羅詩儀」還要求被告寄送提款卡、提供網路銀行帳號、密碼
    ，此情顯然與一般人所認知之正常貸款流程迥異，也與被告
    過去委託合法立案業者申辦貸款之經驗大相逕庭。又於被告
    與「羅詩儀」之LINE對話紀錄中，「羅詩儀」稱：「張先生
    公司剛剛這邊幫您評估後以您目前的條件要貸到這個金額有
    點困難哦」、「但公司這邊可以幫你做一份比較好的薪資轉
    帳資料」、「再去幫您跟銀行協商」（偵3286卷第39頁），
    針對「羅詩儀」上開訊息內容，被告於本院審理時自陳「羅
    詩儀」是要幫他做資料，類似有錢匯到其帳戶裡面當成是有
    薪資（本院卷第126頁），針對檢察官訊問：「如果你沒有
    工作，不該拿到薪資，卻做了好像薪資轉帳的紀錄，這樣你
    們不是在騙銀行嗎？」，被告供稱：「我那時候急用錢並沒
    有想那麼多。」（本院卷第126頁），是被告亦知悉對方透
    過假的薪資轉帳讓銀行相信被告有還款能力而願意貸款予被
    告，並非正當合法之途逕，有涉及詐欺銀行等不法行為之虞
    ，然因急需用錢，亦同意使用此不正當之方式，被告應已可
    預見將本案帳戶之提款卡、密碼提供予「羅詩儀」後，會讓
    他人存入及提領、轉出來源不明之款項。被告容任他人使用
    本案帳戶，嗣果有詐騙份子利用本案帳戶實行前揭詐欺取財
    犯行，則本案帳戶遭詐騙份子用於受領、隱匿詐欺所得贓款
    ，被告主觀上雖非意欲藉由自己行為直接促成幫助詐欺取財
    、幫助洗錢犯行之發生，然亦具有幫助詐欺、幫助洗錢之未
    必故意，應堪認定。
三、綜上所述，被告之辯解，實難採信，本案事證已臻明確，被
    告犯行堪以認定，應予依法論科。　　
參、法律適用：
一、行為人主觀上如認識該帳戶可能作為收受、提領特定犯罪所
    得使用，他人提領後會產生遮斷資金流動軌跡以逃避國家追
    訴、處罰之效果，仍基於幫助之犯意而提供，應論以幫助犯
    洗錢防制法第14條第1項之一般洗錢罪（最高法院108年度台
    上大字第3101號刑事大法庭裁定意旨參照）。是核被告所為
    ，係犯刑法第30條第1項前段、第339條第1項之幫助詐欺取
    財罪，及刑法第30條第1項前段、洗錢防制法第14條第1項之
    幫助洗錢罪。
二、被告以一同時提供本案帳戶存摺、提款卡及網路銀行帳號、
    密碼之行為，幫助詐騙份子先後對告訴人乙○○等7人為詐欺
    取財犯行，為同種想像競合犯；又同時觸犯上開2罪名，為
    異種想像競合犯，應依刑法第55條前段規定，從一重以幫助
    犯洗錢罪處斷。
三、被告為幫助犯，其並未實際參與詐欺取財及洗錢犯行，所犯
    情節較正犯輕微，爰依刑法第30條第2項規定減輕其刑。
四、臺灣苗栗地方檢察署檢察官110年度偵字第4763號、第5784
    號移送併辦部分（即附表一編號3至7），與本件起訴書記載
    之犯罪事實有裁判上一罪之關係，應為起訴效力所及，本院
    自得併予審究，附此敘明。
五、爰審酌被告任意將帳戶提供他人使用，造成告訴人乙○○等7
    人受騙而損失財物，被告之幫助行為助長社會詐欺取財及洗
    錢風氣，使執法人員難以追查詐騙份子之真實身分，導致犯
    罪橫行，行為實有不該，考量告訴人乙○○等7人受詐騙所損
    失之金額，被告犯後坦承有寄出本案帳戶資料予他人，否認
    具有幫助詐欺取財、幫助洗錢不確定故意之犯後態度，及被
    告之犯罪手段僅係提供帳戶資料，並非實際參與詐欺、洗錢
    行為之人，亦無證據證明有獲利，復前無任何犯罪科刑紀錄
    ，有臺灣高等法院被告前案紀錄表1份在卷為憑，品行尚佳
    ，兼衡被告自述為高職畢業之智識程度，目前在餐廳任職廚
    師、月收入約5萬元之經濟狀況等一切情狀（本院卷第136頁
    ），量處如主文所示之刑，並就併科罰金部分，諭知易服勞
    役之折算標準。
六、被告未曾因故意犯罪受有期徒刑以上刑之宣告，雖犯後否認
    具有幫助詐欺取財、幫助洗錢不確定故意，惟並非實際參與
    詐欺、洗錢行為之人，茲念被告僅因一時失慮，致罹刑典，
    其經此偵審程序及罪刑之宣告，當知所警惕，信無再犯之虞
    ，本院認前開所宣告之刑以暫不執行為適當，爰依刑法第74
    條第1項第1款之規定，宣告緩刑2年，以啟自新。另斟酌被
    告前揭犯罪之情節及為促使被告日後得以自本案確實記取教
    訓，認為仍有課予被告一定程度負擔之必要，爰參酌被告之
    年紀、智識等情，依刑法第74條第2項第5款規定，命被告應
    於緩刑期間依執行檢察官之命令，向指定之政府機關、政府
    機構、行政法人、社區或其他符合公益目的之機構或團體，
    提供60小時之義務勞務，併依刑法第93條第1項第2款規定，
    諭知被告於緩刑期間付保護管束，俾予適當追蹤及輔導，以
    符合緩刑目的。倘被告有違反上開負擔情節重大，足認原宣
    告之緩刑難收其預期效果，而有執行刑罰之必要，依刑法第
    75條之1第1項第4款規定，得撤銷緩刑之宣告。另被告雖經
    本院宣告緩刑，但不影響告訴人乙○○等7人之民事求償權利
    ，併此敘明。
七、被告所幫助之詐騙份子雖向告訴人乙○○等7人詐得金錢，卷
    內資料並無積極證據足認被告確已因幫助詐欺及幫助洗錢行
    為實際獲得任何犯罪所得，應認本案並無犯罪所得可供宣告
    沒收或追徵。至洗錢防制法第18條第1項固規定「犯第14條
    之罪，其所移轉、變更、掩飾、隱匿、收受、取得、持有、
    使用之財物或財產上利益，沒收之」，惟因被告並非實際提
    領詐欺所得款項之人，無掩飾隱匿詐欺贓款之犯行，卷內復
    查無任何證據，足認該等特定犯罪所得為被告所有或在其實
    際掌控中，核無上開條文之適用，末此敘明。
據上論斷，應依刑事訴訟法第299條第1項前段，洗錢防制法第2 
條第2款、第14條第1項，刑法第11條前段、第30條第1項前段、
第2項、第339條第1項、第55條、第42條第3項前段、第74條第1
項第1款、第2項第5款、第93條第1項第2款，刑法施行法第1條之
1第1項，判決如主文。　　
本案經檢察官楊岳都提起公訴，檢察官劉偉誠、蔡明峰移送併辦
，檢察官楊岳都到庭執行職務。
中    華    民    國   111    年    1     月    12    日
                  刑事第四庭  審判長法　官　羅貞元
　　                                法　官  郭世顏
   　　                             法　官　紀雅惠
以上正本證明與原本無異。
如不服本判決應於收受判決後20日內向本院提出上訴書狀，並應
敘述具體理由（均應附繕本）。告訴人或被害人如對本判決不服
者，應具備理由請求檢察官上訴，其上訴期間之計算係以檢察官
收受判決正本之日期為準。
中　　華　　民　　國　　111 　年　　1 　　月　　12　　日
                                    書記官  陳信全
附錄本案論罪科刑法條：
中華民國刑法第30條
幫助他人實行犯罪行為者，為幫助犯。雖他人不知幫助之情者，
亦同。
幫助犯之處罰，得按正犯之刑減輕之。
中華民國刑法第339條
意圖為自己或第三人不法之所有，以詐術使人將本人或第三人之
物交付者，處5年以下有期徒刑、拘役或科或併科50萬元以下罰
金。
以前項方法得財產上不法之利益或使第三人得之者，亦同。
前二項之未遂犯罰之。
洗錢防制法第14條
有第二條各款所列洗錢行為者，處7年以下有期徒刑，併科新臺
幣5百萬元以下罰金。
前項之未遂犯罰之。
前二項情形，不得科以超過其特定犯罪所定最重本刑之刑。
附表一：
編號 告訴人 詐騙時間 詐騙經過 匯款時間 詐騙金額  1 乙○○ 110年1月4日 乙○○於左列時間，於交友軟體上認識1名真實姓名年籍不詳之女子，雙方加入LINE好友，對方自稱「five」向其佯稱可加入NYCEX交易平台投資虛擬貨幣獲利，致乙○○陷於錯誤而依指示先後於右列時間，操作自動櫃員機，而轉帳右列金額至戊○○本案帳戶內，旋即遭提領一空，據以隱匿犯罪所得之去向。 110年1月29日11時17分、2月1日12時42分、2月4日9時5分 80萬元、10萬元、96萬6,000元  2 甲○○ 109年12月間至同年月19日前之某日 甲○○於左列時間，在交友軟體SWEET-RING，與年籍不詳之人取得聯繫後，雙方加入LINE好友，對方自稱「張雅慧」向其佯稱可加入NYCEX交易平台投資虛擬貨幣獲利，致甲○○陷於錯誤而依指示於右列時間，匯款右列金額至戊○○本案帳戶內，旋即遭以網路銀行轉匯至其他不詳帳戶，據以隱匿犯罪所得之去向。 110年1月29日14時25分 100萬元  3 丙○○ 110年2月1日18時許 丙○○於左列時間，在新北市三重區接獲自稱友人玉蘭來電，佯 稱因需錢孔急，急需借款云云 ，致丙○○陷於錯誤，而依指示於右列時間，至郵局臨櫃匯款右列金額至戊○○本案帳戶內，旋即遭以網路銀行轉匯至其他不詳帳戶，據以隱匿犯罪所得之去向。 110年2月3日13時31分許 8萬元  4 己○○  109年12月  初  己○○於左列時間，在交友軟體SWEET-RING，與年籍不詳之人取得聯繫後，雙方加入LINE好友，對方自稱「CINDY」向其佯稱可加入NYCEX交易平台投資虛擬貨幣獲利，致己○○陷於錯誤而依指示先後於右列時間，以網路銀行轉帳及臨櫃現金匯款之方式，轉帳及匯款右列金額至戊○○本案帳戶內，旋即遭以網路銀行轉匯至其他不詳帳戶，據以隱匿犯罪所得之去向。 110年1月28日12時4分、1月29日12時2分、2月1日9時24分、19時7分、8分、21時13分 6萬元、5萬元、3萬元、5萬元、2萬元、1萬元  5 丁○○ 110年2月3日10時30分許 丁○○於左列時間，在花蓮縣住處，接獲自稱健保局人員、刑警來電，佯稱因其涉有刑案，需繳交保證金云云，致丁○○陷於錯誤而依指示於右列時間匯款右列金額至戊○○本案帳戶內，旋即遭以網路銀行轉匯至其他不詳帳戶，據以隱匿犯罪所得之去向。 110年2月4日12時58分、15時27分 55萬5000元、8萬元  6 庚○○ 109年12月13日13時許 庚○○於左列時間，在交友軟體WIPPY，與年籍不詳之人取得聯繫後，雙方加入LINE好友，對方自稱「CHEN珺」向其佯稱可加入NYCEX交易平台投資虛擬貨幣獲利，致庚○○陷於錯誤而依指示於右列時間以網路銀行轉帳右列金額至戊○○本案帳戶內，旋即遭以網路銀行轉匯至其他不詳帳戶，據以隱匿犯罪所得之去向。。 110年2月1日15時48分許 3萬2000元  7 辛○○ 109年12月中旬某日 辛○○於左列時間，在交友軟體WIPPY，與年籍不詳之人取得聯繫後，雙方加入LINE好友，對方自稱「陳曉萱」向其佯稱可加入NYCEX交易平台投資虛擬貨幣獲利，致辛○○陷於錯誤而依指示於右列時間轉帳右列金額至戊○○本案帳戶內，旋即遭以網路銀行轉匯至其他不詳帳戶，據以隱匿犯罪所得之去向。 110年2月1日23時36分、2月2日12時23分、2月3日0時7分 5萬元、20萬元、2萬元 
附表二：證據
編號 告訴人 證據  1 乙○○ 1、告訴人乙○○之警詢證述（警卷第4至6頁）。 2、告訴人乙○○之網路銀行交易明細截圖（警卷第24頁）。 3、內政部警政署反詐騙諮詢專線紀錄表、臺中市政府警察局士林分局天母派出所受理刑事案件報案三聯單、受理各類案件紀錄表、受理詐騙帳戶通報警示簡便格式表（警卷第18至18頁反面、35至36、21頁）。 4、本案帳戶之交易明細資料（偵5784卷第31至33頁）。  2 甲○○ 1、告訴人甲○○之警詢證述（警卷第7至8頁）。 2、告訴人甲○○提出之郵政跨行匯款申請書（警卷第48頁） 3、雲林縣警察局北港分局口湖分駐所受理各類案件紀錄表、受理刑事案件報案三聯單、受理詐騙帳戶通報警示簡便格式表、金融機構聯防機制通報單及內政部警政署反詐騙諮詢專線紀錄表（警卷第46、68至69、67、43及43頁反面）。 4、本案帳戶之交易明細資料（偵5784卷第31至33頁）。  3 丙○○ 1、告訴人丙○○之警詢證述（偵4763卷第29至31頁）。 2、告訴人丙○○提出之郵政跨行匯款申請書（偵4763卷第59頁） 3、新北市政府警察局三重分局光明派出所受理刑事案件報案三聯單、受理詐騙帳戶通報警示簡便格式表、受理各類案件紀錄表、金融機構聯防機制通報單及內政部警政署反詐騙諮詢專線紀錄表（偵4763卷第49至57頁） 4、本案帳戶之交易明細資料（偵5784卷第31至33頁）。  4 己○○ 1、告訴人己○○之警詢證述（偵4763卷第33至37頁）。 2、南投縣政府警察局草屯分局草屯派出所受理刑事案件報案三聯單、受理各類案件紀錄表、受理詐騙帳戶通報警示簡便格式表、金融機構聯防機制通報單及內政部警政署反詐騙諮詢專線紀錄表（偵4763卷第83、85、87、89至93、125、127頁）。 3、本案帳戶之交易明細資料（偵5784卷第31至33頁）。  5 丁○○ 1、告訴人丁○○之警詢證述（偵4763卷第39至43頁）。 2、告訴人丁○○提出之臺灣銀行匯款申請書回條聯、郵政跨行匯款申請書（偵4763卷第135、137頁）。 3、花蓮縣警察局花蓮分局軒轅派出所受理刑事案件報案三聯單、受理各類案件紀錄表、受理詐騙帳戶通報警示簡便格式表、金融機構聯防機制通報單及內政部警政署反詐騙諮詢專線紀錄表（偵4763卷第139、141、143、145、147頁）。 4、本案帳戶之交易明細資料（偵5784卷第31至33頁）。  6 庚○○ 1、告訴人庚○○之警詢證述（偵5784卷第45至49頁）。 2、雲林縣警察局虎尾分局虎尾派出所受理刑事案件報案三聯單、受理各類案件紀錄表及內政部警政署反詐騙諮詢專線紀錄表（偵5784卷第111、109、39至40頁）。 3、本案帳戶之交易明細資料（偵5784卷第31至33頁）。　　  7 辛○○ 1、告訴人辛○○之警詢證述（偵5784卷第117至123頁）。 2、告訴人辛○○提出之玉山銀行匯款申請書、網路銀行轉帳交易明細截圖（偵5784卷第135、137至143頁）。 3、桃園市政府警察局平鎮分局建安派出所受理刑事案件報案三聯單、受理各類案件紀錄表及內政部警政署反詐騙諮詢專線紀錄表（偵5784卷第145、147、113至114頁）。 4、本案帳戶之交易明細資料（偵5784卷第31至33頁）。